臺灣臺南地方法院刑事判決　　　　　　　94年度交易字第66號
公　訴　人　臺灣臺南地方法院檢察署檢察官
被　　　告　甲○○
上列被告因贓物等案件，經檢察官提起公訴（94年度偵字第6181
號）及移送併辦（94年度偵字第7236號），被告就被訴及併辦之
事實均為有罪之陳述，本院裁定進行簡式審判程序，判決如下：
    主  文
甲○○連續故買贓物，累犯，處有期徒刑捌月；又服用酒類，不
能安全駕駛動力交通工具而駕駛，累犯，處有期徒刑參月。應執
行有期徒刑拾月。
    事實及理由
一、甲○○前於民國87、88年間，因妨害風化、贓物及竊盜等案
    件，分別經臺灣板橋地方法院、臺灣臺中地方法院及臺灣宜
    蘭地方法院，各判處有期徒刑3年、1年6月及6月確定在案，
    前述案件經接續執行後，於92年10月8日縮短刑期假釋出監
    ，並於93年12月1日假釋期滿執行完畢；又於93年間，因犯
    酒後駕車之公共危險罪，經臺灣板橋地方法院判處罰金3萬
    元確定在案（此部分就本件而言並未構成累犯）。然其猶不
    知悔改，復基於故買贓物之概括犯意，連續先於94年3月8日
    上午10點鐘左右，在台南市台南公園內，以新台幣（下同）
    5千元之代價，向姓名、年籍不詳綽號「大砲」之男子，購
    買吳青興所有，而於同年3月3日下午4點30分左右，在台南
    市○○路111號前失竊之車牌號碼MLF-490號重型機車，以供
    代步之用。嗣於同年3月23日下午3點15分左右，甲○○駕駛
    該機車行經屏東縣屏東市○○路與永福路之交岔路口時，為
    警查獲而知悉上情。甲○○復承前述故買贓物之概括犯意，
    又於94年5月2日下午6點鐘左右，在高雄市○○街附近，以3
    千5百元之代價，向姓名、年籍不詳綽號「阿文」之男子，
    購買乙○○所有，而於同年4月26日下午5點鐘左右，在高雄
    市○○街269號前失竊之車牌號碼XGC-505號重型機車，以供
    代步之用。甲○○另於94年5月8日下午3點10分左右，在台
    南市台南公園內，飲用高粱酒後，業已達於不能安全駕駛動
    力交通工具之程度，竟仍自該處駕駛上述車牌號碼XGC-505
    號重型機車，欲至台南縣應徵工作。嗣於同日下午3點15分
    左右，其正行經台南市○○路307巷125號前時，因騎贓車而
    為警查獲，並經警發現其身上散發酒味，乃當場測得甲○○
    之吐氣所含酒精濃度仍高達每公升0.89毫克（MG/L），進而
    查悉上情。案經台南市警察局第五分局報請臺灣臺南地方法
    院檢察署檢察官偵查起訴及移送併辦。
二、前項犯罪事實，有（一）被告甲○○於警詢、偵查時及本院
    審理中之自白、（二）證人乙○○於警詢時、劉宛芳於警詢
    、偵查時之證詞、（三）蒐證照片7張、（四）吐氣酒精濃
    度測試表及刑法第185條之3案件測試觀察紀錄表各1紙、（
    五）94年3月23日及94年5月8日贓物認領保管單各1份、（六
    ）高雄市政府警察局三民第一分局、臺南市警察局車輛協尋
    證明單各1紙、（七）臺灣高等法院被告全國前案紀錄表1份
    等為證。
三、核被告甲○○所為，係犯刑法第349條第2項之故買贓物罪及
    同法第185條之3之酒後駕車之公共危險罪。又其先後兩次故
    買贓物犯行，時間緊接，方法相同，且觸犯構成要件相同之
    罪名，顯係基於概括之犯意反覆為之，故應依刑法第56條連
    續犯之規定論以1罪，並加重其刑。另被告前於87、88年間
    ，即因妨害風化、贓物及竊盜等案件，分別經臺灣板橋地方
    法院、臺灣臺中地方法院及臺灣宜蘭地方法院，各判處有期
    徒刑3年、1年6月及6月確定在案，前述案件經接續執行後，
    於92年10月8日縮短刑期假釋出監，並於93年12月1日假釋期
    滿執行完畢等情，有上述臺灣高等法院被告全國前案紀錄表
    及刑案資料查註紀錄表各1份在卷可按，其於5年之內，再犯
    本件有期徒刑以上之罪，為累犯，應依刑法第47條之規定，
    加重其刑。至其所犯連續故買贓物罪部分，則應遞加重之。
    又其所犯上開2罪間，犯意及行為態樣均有不同，犯罪構成
    要件亦有差異，故應予分別論罪，併合處罰。此外，移送併
    案部分（94年度偵字第7236號），因與前開故買贓物論罪科
    刑部分，具有連續犯之裁判上一罪關係，故本院自應予以審
    理。本院審酌被告犯罪之動機、目的、手段，其生活狀況與
    本件犯罪所生之危險、損害，以及被告犯罪後雖已坦白承認
    所為，且其僅係國小畢業，教育程度雖屬非高，然其屢次故
    買贓物，而不知悔改，且於93年間即曾因犯酒後駕車之公共
    危險罪，經臺灣板橋地方法院判處罰金3萬元確定在案一情
    ，亦有上述臺灣高等法院被告全國前案紀錄表1份在卷足憑
    ，此部分就本案而言雖未構成累犯，然其猶不知警惕，仍於
    飲酒後駕駛車輛於道路上行駛，其行為不僅嚴重危害往來之
    交通安全，且其經警查獲時所測得之吐氣所含酒精濃度，仍
    高達每公升0.89毫克（MG/L），顯見其品行非佳等一切情狀
    ，分別量處如主文所示之刑，並定其應執行之刑。
四、據上論斷，應依刑事訴訟法第273條之1第1項、第299條第1
    項前段，刑法第56條、第349條第2項、第185條之3、第47條
    、第51條第5款，罰金罰鍰提高標準條例第1條前段，判決如
    主文。
中　　華　　民　　國　　94　　年　　8 　　月　　24　　日
                  交通法庭      法　官    陳  志  成
以上正本證明與原本無異
如不服本判決應於送達後10日內向本院提出上訴狀
                                書記官  黃瓊蘭
中　　華　　民　　國　　94　　年　　8 　　月　　24　　日
附錄本案論罪科刑法條全文：
刑法第183條之3
服用毒品、麻醉藥品、酒類或其他相類之物，不能安全駕駛動力
交通工具而駕駛者，處1年以下有期徒刑、拘役或3萬元以下罰金
。
刑法第349條第2項
搬運、寄藏、故買贓物或為牙保者，處5年以下有期徒刑、拘役
或科或併科1千元以下罰金。
